【裁判字號】    90,上更(二),355
【裁判日期】    901129
【裁判案由】    侵占等
【裁判全文】
臺灣高等法院刑事判決                          九十年度上更(二)字第三五五號
    上  訴  人  臺灣臺北地方法院檢察署檢察官
    上  訴  人  丁○○
    即  被  告
右上訴人因被告侵占等案件，不服臺灣臺北地方法院八十五年度訴字第二二八號，中
華民國八十五年十二月十一日第一審判決（起訴案號：臺灣台北地方法院檢察署八十
四年度偵字第二六四七三、二七四六七號），提起上訴，本院判決後經最高法院第二
次發回，本院判決如左：
    主  文
原判決撤銷。
本件公訴不受理。
    理  由
一、公訴意旨略以：被告丁○○原任職於台北市○○○路○段五一號六樓京華證券股
    份有限公司大同分公司擔任營業員，自民國八十三年八月間起，利用代保管戊○○、丙○○之印鑑及集中保管帳戶存摺之便，擅自以戊○○之戶頭買賣股票，並
    盜賣戊○○所有股票國壽三張及子股一千股，富邦保險五張及子股一七五０股、
    農林一百股，丙○○所有股票開發一０六八０股、宏益三０張、丰興二０張，得
    款全數侵吞入己等情，因認被告丁○○涉有刑法第三百二十條第一項、第三百三
    十六條第二項、第二百十條、第二百十七條第一項、第二項之罪嫌。
二、按已經提起公訴或自訴之案件，在同一法院重行起訴者，應諭知不受理之判決，
    刑事訴訟法第三百零三條第二款定有明文，又連續犯為裁判上一罪，其一部犯罪
    事實經起訴者，依審判不可分原則，效力及於全部，其全部犯罪事實均在法院審
    判範圍之內，故不得再就其他部分另行起訴，如就其他部分犯罪事實另行起訴者
    ，法院應就後起訴（繫屬在後）部分諭知不受理之判決。
三、經查本件台灣台北地方法院檢察署檢察官係於八十四年十二月二十七日對外公告
    偵查終結提起公訴，並於八十五年一月十八日繫屬於原審法院，有臺灣臺北地方
    法院檢察署九十年五月三十日甲○茂麗八十四偵二六四七三字第二三０三四號函
    （上更二字卷第十五頁）及原審法院在送審函所蓋之送審收案戳記可憑；惟查被
    告丁○○於任職同一證券公司營業員期間，自八十四年二月起至八十四年九月止
    ，又連續侵占另一客戶林甲祥所有之國產公司等股票，並盜用林甲祥印章偽造林
    甲祥領回股票申請書冒領林甲祥集保帳戶內之股票用以向他人質押借款或將股票
    賣出得款花用，經林甲祥向原審台灣台北地方法院提起自訴，並於八十四年十二
    月二十三日繫屬於原審法院，經原審法院以管轄錯誤移送台灣士林地方法院，嗣
    經該院審理結果以業務侵占罪，判處被告有期徒刑三年六月，被告提起上訴，經
    本院審理後撤銷原判決，但仍同一罪名判處被告有期徒刑二年八月，該案嗣經最
    高法院二度撤銷發回，現仍於本院審理中（案號為九十年度上更(二)字第五一九號
    ），亦有自訴狀影本（蓋有台北地院收狀日期戳，附於最高法院八十九年度台上
    字第四七六五號卷第二十六頁），台灣台北地方法院八十五年度自字第二十一號
    ，台灣士林地方法院八十五年度自字第一四０號及本院八十七年度上訴字第一三
    七四號判決影本附於本審卷內可憑，並經本院調閱上開按卷核對無訛。查本案起
    訴被告之犯罪時間在八十三年八月至八十四年十月之間，與另案自訴案件被告犯
    罪時間在八十四年二月至八十四年九月間，或時間相緊接，或期間相同，被告又
    均係利用其任證券公司營業員代客戶買賣股票之機會，以雷同方法而犯罪，而其
    所犯罪名亦相同，顯係基於同一概括之犯意所為，應屬連續犯，為裁判上一罪無
    疑（且該自訴案件之本院上更(一)字第一一四七號判決業已將被告侵占被害人戊○○、丙○○、乙○○、劉瑞雄部分之犯罪事實依連續犯之關係一併審判），茲該
    連續犯之一部犯罪事實（侵占林甲祥股票部分）既經林甲祥向原審法院提起自訴
    在先（雖經原審法院以管轄錯誤移送台灣士林地方法院，但仍不影響該案件繫屬
    時間）依首開說明，自不得再就其他部分之犯罪事實（侵占戊○○、丙○○之股
    票）另行起訴，乃原審檢察官竟就該其他部分之犯罪事實，向原審法院再行提起
    公訴（原審繫屬在後），而原審不察，未諭知不受理，竟為實體上之判決，自有
    違誤。檢察官及被告上訴意旨，雖均未指摘及此，但原判決既有上述之違誤，仍
    應由本院將原判決撤銷，另行諭知不受理之判決，並不經言詞辯論為之。
四、本案就起訴部分既應諭知不受理之判決，檢察官移送併案審理部分（臺灣臺北地
    方法院檢察署八十五年度偵字第一三七九號被害人乙○○部分；及台灣士林地方
    法院檢察署八十六年度偵字第一五八四號被害人劉瑞雄部分）即無連續犯之裁判
    上一罪關係可言，本院不得審判，應退由該管檢察官另為適當之處理，併此敘明
    。
據上論斷，應依刑事訴訟法第三百六十九條第一項前段、第三百六十四條、第三百零
三條第二款、第三百零七條，判決如主文。
中      華      民      國     九十     年     十一     月    二十九    日
                              臺灣高等法院刑事第二十三庭
                                  審判長法  官 黃  瑞  華
                                        法  官 雷  雯  華
                                        法  官 宋      祺
右正本證明與原本無異。
如不服本判決應於收受送達後十日內向本院提出上訴書狀，其未敘述上訴之理由者並
得於提起上訴後十日內向本院補提理由書（均須按他造當事人之人數附繕本）。
                                        書記官 蔡  慧  娟
中      華      民      國     九十     年     十一     月     三十     日


司法院資訊處製作；財團法人民間司法改革基金會備份。
